【裁判字號】    94,訴,1525
【裁判日期】    950105
【裁判案由】    強盜等
【裁判全文】
臺灣臺北地方法院刑事判決              94年度訴字第1525號
公  訴  人  臺灣臺北地方法院檢察署檢察官
被      告  乙○○
                    （現另案在臺灣臺南監獄執行中）
辯  護  人  甲○公設辯護人沈芳萍
上列被告因強盜等案件，經檢察官提起公訴（94年度偵緝字第16
61號），甲○判決如下：
    主  文
乙○○竊盜，因防護贓物、脫免逮捕，當場施以脅迫，累犯，處
有期徒刑伍年肆月。
訂購單上偽造之「郭祖豫」署押壹枚，沒收之。
    事  實
一、乙○○前因過失傷害案件，經臺灣板橋地方法院90年交簡字
    第29號判處有期徒刑5 月確定，於90年7 月25日易科罰金執
    行完畢。詎於93年6 月15日當日，乙○○前往丙○○經營之
    「凱撒屋狗園」（址設：臺北市○○區○○路315 之5 號1
    樓）多次，每次停留約半小時至1 小時，佯稱欲購買伯恩山
    幼牡犬與丙○○攀談，並因而得知丙○○住處、電話。並於
    當日下午至店內時，偽以「郭祖豫」名義向丙○○訂購幼犬
    1 隻，且於丙○○開立之訂購單上偽簽「郭祖豫」署押，表
    示由其購買後，復持交丙○○而行使之，足生損害於郭祖豫
    ；惟當場另表示因金錢不足，需當日稍晚始能支付訂金新臺
    幣（下同）5 萬元。迨至同日晚間11時許，乙○○復至店內
    先交付3 萬元，並表示其他不足款項其女友會至店內補齊，
    以取信於丙○○；丙○○乃將上該3 萬元款項暫置於店內辦
    公桌上後，至辦公室後方之庫房取狗。詎此時乙○○見有機
    可趁，乃意圖為自己不法之所有，將上該已交付丙○○持有
    之3 萬元，連同丙○○所有之SONY ERICSSON P900型行動電
    話1 具、皮包1 個均竊取得手；惟其椅子移動聲響已為尚在
    庫房內之丙○○察覺，丙○○遂自庫房折返櫃台，見乙○○
    取走前開財物，為取回上該財物，遂與乙○○在店內發生拉
    扯；然除取回皮包外，行動電話、現金均尚在乙○○持有下
    。丙○○正欲追趕時，乙○○為防護得手贓物及脫免逮捕，
    乃向丙○○恫嚇稱：「幹，我會再回來找你」之語，致丙○
    ○因乙○○已自其等前所交談過程中知悉其住處、電話，而
    心生畏懼、不敢上前。乙○○遂得以順利離開店內，並即將
    得手之行動電話在臺中地區以7 千元價格變賣，所得款項花
    用一空。
    嗣經丙○○報警處理，經警員採集訂購單上指紋比對因而查
    獲。
二、案經丙○○訴請臺北市政府警察局信義分局報告臺灣臺北地
    方法院檢察署檢察官偵查起訴。
    理  由
一、訊據被告乙○○固坦承有於上揭時、地在場，並在訂購單上
    偽簽「郭祖豫」署押，及竊取丙○○所有之行動電話1 具並
    予變賣等情，惟辯稱：並未交付現金3 萬元復偷竊該款項及
    丙○○所有之皮包1 個，亦未有因防護贓物與丙○○拉扯或
    恫嚇之言詞；又其前因連續竊盜犯行，經臺灣臺中地方法院
    94年度易緝字第130 號判處有期徒刑11月確定，該案與本件
    犯罪時間，僅間隔1 月餘，時間緊接；且其均係以佯稱購物
    方式，趁人不備或物品乏人看管之際，加以竊取，犯罪手法
    相同，顯係基於概括犯意反覆為之，有連續犯上裁判上一罪
    關係，本件應為上開確定判決既判力所及，依刑事訴訟法第
    三百零二條第一款規定，及最高法院60年台非字第77號、58
    年台非字第138 號判例意旨，諭知免刑判決云云。經查，上
    揭犯罪事實，業據證人即告訴人丙○○於偵查中具結證述：
    「當天有付訂金3 萬元．．我收了但是放在桌子上，他要我
    進去拿狗給他看，我就進去，出來的時候，看到已經拿走我
    桌上的3 萬元，又要拿我的皮包，我上前要拿回我的皮包，
    發生拉扯搶回皮包，但手機已被他拿走了，我不敢追他」（
    見94年10月13日訊問筆錄）等語明確；至其於甲○審理時，
    雖結證而部分改稱：「被告沒有拿皮包，他拿著我的ＰＤＡ
    手機，3 萬元也不見了，我喊了一聲『幹嗎』，他就往外衝
    ，當時他還在店裡面，我就上前要拿回我的東西，被告拿了
    就跑出去，我有拉到他的衣服．．他就往外衝．．說『幹，
    我會再回來找你』．．（問：你為何在10月13日偵查中說有
    搶回皮包？）當時我可能敘述有錯誤，是他離開後，我看到
    我的皮包在地上，我不知道這是不是在他撥開我的手時掉在
    地上．．（問：你怕不怕？）怕，我因此事把店頂出去，在
    閒聊中他知道我的地址、電話，我也因此而搬家．．因為被
    告身高192 公分，且他之前他說他是兄弟，所以他一那樣說
    ，我就停住不敢往前。」（見94年12月22日訊問筆錄），然
    則，其先後2 次證述，除就被告是否有與其拉扯及竊取皮包
    部分略有出入外，就被告確有偷竊業經交付其持有之3 萬元
    及其所有之行動電話，並於證人丙○○追趕時以言詞恫嚇，
    致其因而心生恐懼等情，實大致相符。甲○並考量證人於偵
    查中檢察官前所為證述，距事實發生之時較近，記憶當更為
    清晰，且亦較少權衡利害得失、受他人干預之情事；較之其
    於甲○審理需經甲○隔離被告後始較能陳述當日事發經過之
    情相比，自較為可採，故在無其他事證可證明其於甲○審理
    時之證述與事實更為相符下，自不得任意捨棄其初供而不採
    。此外，並有訂購單、內政部警政署刑事警察局93年7 月27
    日刑紋字第0930127399號鑑識書及現場照片在卷可資佐證，
    被告犯行明確，已堪認定。且按連續犯須連續數行為而犯同
    一罪名，始能成立，所謂犯同一罪名，依司法院大法官會議
    釋字第152 號解釋，指構成犯罪要件相同之罪名而言；刑法
    竊盜罪，與同法第三百二十九條準強盜罪，認為同一罪名而
    依連續犯規定論擬，尚有未當，最高法院67年台上2848號判
    例意旨及臺灣高等法院暨所屬法院82年法律座談會刑事類第
    6 號均同此認定。從而，被告徒以其前所犯竊盜罪與本件之
    時間緊接、手法類似，而主張前案與本件有裁判上一罪之連
    續犯關係云云，自有未合，併此敘明。
二、核被告所為，係犯刑法第三百二十九條準強盜罪，應依同法
    第三百二十八條第一項規定科處罪刑，及刑法第二百十六條
    、第二百十條行使偽造私文書罪。其偽造私文書之低度行為
    應為行使之高度行為所吸收；偽造郭祖豫署押則係偽造私文
    書之部分行為，均不另論罪。至被告所犯上開行使偽造私文
    書罪、準強盜罪間，有方法結果之牽連關係，應從一重之準
    強盜罪處斷。又被告前因過失傷害案件，經臺灣板橋地方法
    院90年交簡字第29號判處有期徒刑5 月確定，於90年7 月25
    日易科罰金執行完畢，有臺灣高等法院被告前案紀錄表附卷
    可按，其於5 年內再犯本件有期徒刑以上之罪，為累犯，依
    法加重其刑。爰審酌被告身高體壯，詎不以勞力賺取財物，
    所生危害於社會秩序及一般人民生活之安全非輕，惟其犯罪
    所得非鉅、犯後亦尚能坦承部分犯行等一切情狀，量處如主
    文所示之刑。
三、被告偽造於訂購單上之「郭祖豫」署押1 枚，依刑法第二百
    十九條規定，宣告沒收。
據上論斷，應依刑事訴訟法第二百九十九條第一項前段，刑法第
三百二十九條、第三百二十八條第一項、第二百十六條、第二百
十條、第五十五條、第四十七條、第二百十九條，判決如主文。
本案經檢察官孟令士到庭執行職務。
中    華    民    國    95    年    1     月    5     日
                          刑事第三庭
                              審判長法  官  林恆吉
                                    法  官  游士珺
                                    法  官  王幸華
以上正本證明與原本無異
如不服本判決應於送達後10日內向甲○提出上訴狀
                                    書記官  陳泰寧
中    華    民    國    95    年    1     月    6     日
附論罪科刑依據法條：
中華民國刑法第329條
(準強盜罪)
竊盜或搶奪，因防護贓物、脫免逮捕或湮滅罪證，而當場施以強
暴脅迫者，以強盜論。
中華民國刑法第328條
意圖為自己或第三人不法之所有，以強暴、脅迫、藥劑、催眠術
或他法，至使不能抗拒，而取他人之物或使其交付者，為強盜罪
，處5年以上有期徒刑。
以前項方法得財產上不法之利益或使第三人得之者，亦同。
犯強盜罪因而致人於死者，處死刑、無期徒刑或 10 年以上有期
徒刑；致重傷者，處無期徒刑或 7 年以上有期徒刑。
第 1 項及第 2 項之未遂犯罰之。
預備犯強盜罪者，處 1 年以下有期徒刑、拘役或 3 千元以下罰
金。
中華民國刑法第216條
(行使偽造變造或登載不實之文書罪)
行使第 210 條至第 215 條之文書者，依偽造、變造文書或登載
不實事項或使登載不實事項之規定處斷。
中華民國刑法第210條
(偽造變造私文書罪)
偽造、變造私文書，足以生損害於公眾或他人者，處 5 年以下有
期徒刑。


司法院資訊處製作；財團法人民間司法改革基金會備份。
